【裁判字號】    98,消債更,247
【裁判日期】    990322
【裁判案由】    更生事件
【裁判全文】
臺灣士林地方法院民事裁定           98年度消債更字第247號
債  務  人  甲○○
代  理  人  杜冠民律師
上列當事人聲請更生事件，本院裁定如下：
    主  文
債務人甲○○自中華民國九十九年三月二十四日下午五時起開始
更生程序。
命司法事務官進行本件更生程序。
    理  由
一、按債務人不能清償債務或有不能清償之虞，且無擔保或無優
    先權之債務總額未逾新臺幣（下同）1,200 萬元者，於法院
    裁定開始清算程序或宣告破產前，得向法院聲請更生，觀諸
    消費者債務清理條例第3條、第42條第1項規定自明。次按，
    法院開始更生程序之裁定，應載明其年、月、日、時，並即
    時發生效力。法院開始更生或清算程序後，得命司法事務官
    進行更生或清算程序，必要時得選任律師、會計師或其他適
    當之自然人或法人一人為監督人或管理人，復為同條例第45
    條第1 項、第16條所明定。
二、聲請意旨略以：伊有不能清償債務情事，前已提出債權人清
    冊，以書面向最大債權金融機構之渣打國際商業銀行股份有
    限公司（下稱渣打銀行）請求協商，惟協商不成立。又伊無
    擔保或無優先權之債務總額未逾1,200 萬元，復未經法院裁
    定開始清算程序或宣告破產，爰向本院聲請更生等語。
三、經查，債務人所主張之上開事實，業據提出債務人全戶戶籍
    謄本（見本院卷第9 頁）、民國95至97年度綜合所得稅各類
    所得資料清單及財產歸屬資料清單（見本院卷第10至11頁、
    第32頁、第113 頁）、與渣打銀行之前置協商不成立通知書
    （見本院卷第15頁）、財團法人金融聯合徵信中心當事人綜
    合信用報告之協商前置專用債權人清冊（見本院卷第27至30
    頁）、生活支出單據（見本院卷第42至111 頁）及債務人薪
    資轉帳帳戶存摺內頁影本（見本院卷第141 至152 頁）等為
    證，核閱屬實，堪認為真正。次查，債務人除其所陳報每月
    實領薪資約2 萬9,000 元至3 萬1,000 元外，別無其他財產
    可供清償，以債務人陳報之債務總金額達341 萬9,762 元觀
    之，債務人之財產確不足履行全部債務，債務人主張有不能
    清償債務情事，當屬實在。此外，債務人復查無消費者債務
    清理條例第6 條第3 項、第8 條或第46條各款所定駁回更生
    聲請之事由存在，則債務人聲請更生，應屬有據。揆諸首開
    說明，應予開始更生程序，並命司法事務官進行本件更生程
    序。
四、爰裁定如主文。
中    華    民    國    99    年    3     月    22    日
                  民事第三庭  法      官  張國勳
上為正本係照原本作成。
本件不得抗告。
中    華    民    國    99    年    3     月    22    日
                              書  記  官  朱亮彰

司法院資訊處製作；財團法人民間司法改革基金會備份。
